臺灣臺東地方法院民事裁定
                                      107年度訴字第179號
原      告
即反訴被告  鄭雪英  
訴訟代理人  陳信伍律師
被      告
即反訴原告  林美足  

            邱長庚  
共      同
訴訟代理人  楊鈞國律師
上列當事人間請求土地所有權移轉登記等事件，本院裁定如下：
    主  文
兩造應於本裁定送達後十日內補正下列事項，逾期不補繳裁判費
，即駁回其訴：
一、原告應補繳裁判費新臺幣柒萬伍仟伍佰柒拾元。
二、反訴原告應先補繳裁判費新臺幣壹拾肆萬壹仟肆佰玖拾貳元
    ，並依理由肆、之說明，以書狀陳報反訴聲明之相關事項。
    理  由
壹、按提起民事訴訟，應繳納裁判費，此為起訴必備之程式。因
    財產權起訴應繳納裁判費之金額，依法院所核定起訴時訴訟
    標的之交易價額，或無交易價額者，以原告就訴訟標的所有
    之利益為準；以一訴主張數項標的者，其價額合併計算之，
    但所主張之數項標的互相競和或應為選擇者，其訴訟標的價
    額，應依其中價額最高者定之，民事訴訟法第77條之1第1項
    、第2項及第77條之2第1項分別定有明文。又依同法第259條
    、第77條之15第1項規定，被告於言詞辯論終結前，固得在
    本訴繫屬之法院，對於原告及就訴訟標的必須合一確定之人
    提起反訴，惟除本訴與反訴之訴訟標的相同者，不另徵收裁
    判費外，仍應繳納依反訴訴訟標的金額或價額計算之裁判費
    。
貳、本訴部分：
    原告起訴之聲明原係請求被告移轉土地所有權登記，起訴時
    繳納第一審裁判費5萬5,054元。嗣於民國108年5月31日以被
    告已將土地分割並移轉所有權為由，追加主張依民法第 184
    條、185條共同侵權行為等規定，變更其聲明，將請求移轉
    登記部分予以更正並改列為備位聲明，先位聲明則為請求被
    告應共同給付原告新臺幣（下同）1,347萬8,400元，及自10
    7年 1月1日起至清償日止，按週年利率百分之五計算之利息
    。原告變更聲明後，以其先位聲明之訴訟標的金額為 1,347
    萬8,400元計算，其應繳之第一審裁判費為13萬624元，扣除
    上開起訴已繳部分，尚應補繳7萬5,570元。
參、反訴部分：
  反訴原告係於民國108年1月16日提起反訴，主張反訴被告應
    依不當得利返還反訴原告代墊之貸款利息與地價稅 110萬元
    並繳納反訴裁判費1萬2,100元，嗣於108年7月12日以民事反
    訴追加聲明狀，為訴之追加並聲明如下：
    ㈠反訴被告應給付反訴原告 110萬元及自反訴起訴狀繕本送
      達翌日起至清償之日止，按週年利率百分之五計算之利息
      。
    ㈡反訴被告應給付反訴原告453萬8,933元及自反訴（追加聲
      明）狀繕本送達翌日起至清償之日止，按週年利率百分之
      五計算之利息。
    ㈢確認反訴原告與反訴被告間以臺東縣○○○鄉○○段 000○000○0
      ○000○0地號等三筆土地設定抵押權之借貸本金1600萬元之
      債務，反訴原告與反訴被告間有應各自負擔三分之二及三
      分之一比例清償1600萬元借貸債務責任之法律關係存在。
    ㈣反訴被告應返還本票正本乙紙（見被證6號即票號：796377
      ，發票人：林美足，面額：新臺幣伍佰參拾萬元整，發票
      日期：民國94年3月30日）予反訴原告。
    ㈤反訴被告應負責塗銷反訴被告為抵押權人臺東縣○○里○○段0
      00○000○0○000○0地號等3筆土地之抵押權設定登記（登記
      字號：太地所字第015480號等）。
    ㈥請准反訴原告以上揭聲明㈠㈡對反訴被告之債權請求權，與
      本訴原告對本訴被告之損害賠償債權請求權，在本訴原告
      對本訴被告相同債權金額範圍內予以抵銷。
  兩造所提本、反訴主張及請求法院審判之實體法上權利並非
    同一，顯為不同之訴訟標的，是反訴原告就追加部分未據繳
    納第一審裁判費，依法即應繳納裁判費。
  經查，反訴聲明㈠㈡為金錢給付，訴訟標的金額各為110萬、45
    3萬8,933元；反訴聲明㈣請求返還面額530萬元之本票，經核
    此部訴訟標的價額為530萬元；反訴聲明㈤請求反訴被告塗銷
    抵押權部分，因3筆土地係共同擔保，依民事訴訟法第77條
    之6規定，以擔保之債權額為準，經核此部訴訟標的之價額
    為515萬元；反訴聲明㈥係反訴原告以上揭聲明㈠
    ㈡所勝訴金額為訴訟抵銷，此部毋庸繳納裁判費。
  至於反訴聲明㈢，依反訴原告之書狀所載，反訴原告係主張反
    訴被告應負擔借貸金額1,600萬元為投資方式中之三分之一
    「損益」，分擔1,600萬元之利息債務、分擔1,600萬元三分
    之二計算之本金債務等，而請求如上揭聲明所述，惟反訴原
    告就此部聲明之法律關係仍不明確，且反訴原告就此部請求
    可得之利益為何？亦屬不明，本院仍無法核定價額，爰請反
    訴原告以書狀補充敘明後，再予以核算。
  承上，除上揭尚待反訴原告陳報確認外，就上開可得確定部
    分，反訴原告以一訴主張上開數訴訟標的，且非互相競合或
    應為選擇者，依首揭規定，反訴原告追加後之訴訟標的價額
    應合併計算為1608萬8,933元（計算式：1,100,000+4,538,9
    33元+5,300,000+5,150,000＝16,088,933），反訴部分應徵
    收第一審裁判費為15萬3,592元，扣除反訴原告前已繳納之1
    萬2,100元，尚應補繳第一審裁判費14萬1,492元（計算式：
    153,592-12,100＝141,492）。
肆、茲依民事訴訟法第249條第1項但書之規定，限原告及反訴原
    告於收受本裁定送達10日內補繳主文所諭知之金額，逾期不
    繳，即駁回其訴。反訴原告併應就其反訴聲明㈢，確認反訴
    被告是否否認彼此之類似合夥關係，或查報該項標的之債務
    ，補充或變更其聲明，並陳報此部確認之訴，反訴原告之訴
    訟標的價額或可得利益額為何，另反訴原告聲明㈣㈤，並未具
    體敘明請求反訴被告返還本票與負責塗銷抵押權登記之法律
    上依據（即本件之訴訟標的），亦請一併以書狀補正，繕本
    逕送反訴被告訴訟代理人。
中　　華　　民　　國　 108　　年　　11　　月　　18　　日
                      民事庭  法  官  楊憶忠
以上正本係正原本作成。
本裁定關於核定訴訟標的價額部分得抗告，並應繳納裁判費新臺
幣 1,000元；命補繳裁判費部份不得抗告。
中　　華　　民　　國　 108　　年　　11　　月　　22　　日
                              書記官  蘇美琴